【裁判字號】    99,審易,900
【裁判日期】    990730
【裁判案由】    竊盜
【裁判全文】
臺灣桃園地方法院刑事判決             99年度審易字第900號
公  訴  人  臺灣桃園地方法院檢察署檢察官
被      告  甲○○原名：李春.
選任辯護人  陳文正律師
上列被告因竊盜案件，經檢察官提起公訴（99年度偵字第9290號
、第11654 號），嗣於本院準備程序進行中，被告就被訴事實為
有罪之陳述，經本院告知簡式審判程序意旨，並聽取公訴人、被
告及辯護人之意見後，本院裁定改依簡式審判程序審理，並判決
如下：
    主  文
甲○○竊盜，處有期徒刑伍月，如易科罰金，以新臺幣壹仟元折
算壹日；又竊盜，處有期徒刑肆月，如易科罰金，以新臺幣壹仟
元折算壹日。應執行有期徒刑陸月，如易科罰金，以新臺幣壹仟
元折算壹日。
    事  實
一、甲○○前於民國94年間因過失傷害案件，經本院以95年度
    壢交簡字第656 號判決判處有期徒刑4 月確定；於94年間
    另因竊盜案件，經臺灣高等法院以97年度上易字第2101號判
    決判處有期徒刑6 月，減為有期徒刑3 月確定；繼於95年
    間因施用第二級毒品案件，經本院以95年度壢簡字第681 號
    判決判處有期徒刑3 月確定；於95年間再因施用第一級毒
    品案件，經本院以95年度訴字第949 號判決判處有期徒刑7
    月確定，嗣經本院以96年度聲減字第965 號裁定減為有期徒
    刑3 月又15日確定；於95年間又因持有第一級毒品案件，
    經本院以95年度壢簡字第786 號判決判處有期徒刑3 月確定
    ，上開所判處之罪刑嗣經本院於99年4 月9 日以99年
    度聲減字第16號裁定各減刑二分之一，並與業經減刑之
    二罪合併定應執行刑為有期徒刑10月確定，尚未執行完畢（
    於本案不構成累犯）。竟意圖為自己不法之所有，先後為下
    列竊盜犯行：
  (一)於98年11月3 日至同年月6 日間之某日上午8 、9 時許，侵
    入桃園縣中壢市○○○路○ 段223 巷131 號5 樓之7 乙○○
    租屋處內（侵入住宅部分未據告訴），徒手竊取乙○○所有
    之桌上型電腦1 臺、PS2 遊戲機1 臺、十字架純銀項鍊1 條
    、銀戒1 只、銀色手錶1 只、現金新臺幣1,000 元等物，嗣
    經乙○○於98年11月6 日返家發現後報警處理，警方則在上
    開乙○○租屋處書桌抽屜內之信封上採得指紋，經送內政部
    警政署刑事警察局鑑驗後，發現與檔存之甲○○左拇指指紋
    相符，始查悉上情。
  (二)復於98年12月20日下午5 時許，再度侵入上開乙○○之租屋
    處內（侵入住宅部分亦未據告訴），徒手竊取乙○○所有之
    桌上型個人電腦1 臺，嗣經乙○○於98年12月22日返家發現
    後報警處理，警方則在上開乙○○租屋處第二層窗戶外側採
    得指紋，經送內政部警政署刑事警察局鑑驗後，發現與檔存
    之甲○○右中指、右食指指紋相符，始查悉上情。
二、案經桃園縣政府警察局中壢分局報請臺灣桃園地方法院檢察
    署檢察官偵查起訴。
    理  由
一、本案被告甲○○所犯之罪，並非法定刑為死刑、無期徒刑或
    最輕本刑3 年以上有期徒刑之罪，亦非高等法院管轄第一審
    之案件，而被告於準備程序中就被訴事實已為有罪之陳述，
    經本院告知簡式審判程序之旨，並聽取公訴人、被告及辯護
    人之意見後，本院乃依刑事訴訟法第273 條之1 第1 項規定
    ，裁定進行簡式審判程序，合先敘明。
二、上揭犯罪事實，業據被告甲○○於本院審理時坦承不諱，並
    核與被害人乙○○於警詢、偵查時之指述及證人徐麗惠、江
    淑芬於警詢時之證述情節相符，復有桃園縣政府警察局中壢
    分局普仁派出所受理各類案件紀錄表、內政部警政署刑事警
    察局98年11月27日刑紋字第0980163865號及99年1 月13日刑
    紋字第0990005268號鑑驗書、桃園縣政府警察局中壢分局贓
    物認領保管單、桃園縣中壢市○○○路○ 段223 巷131 號5
    樓之6 之房屋租賃契約書各1 份及桃園縣政府警察局中壢分
    局普仁派出所受理刑事案件報案三聯單、桃園縣政府警察局
    中壢分局刑案現場勘察紀錄表、刑事案件證物採驗紀錄表各
    2 份與採證照片共29張等附卷可稽，足認被告前開任意性自
    白與事實相符，堪以採信。綜上，本件事證明確，被告犯行
    已堪認定，應依法論罪科刑。
三、核被告甲○○所為，均係犯刑法第320 條第1 項之竊盜罪。
    另被告所犯上開二罪間，犯意各別，行為互殊，應予分論併
    罰。爰審酌被告正值壯年，不思以正當手段獲取財物，竟圖
    不勞而獲而為本案竊盜犯行，危害社會治安及被害人之權益
    ，所為非是，惟念其犯後終能坦承犯行，並兼衡被告犯罪之
    動機、目的、手段、智識程度、生活狀況及所竊得之部分財
    物業經被害人領回等一切情狀，分別量處如主文所示之刑，
    並均諭知易科罰金折算標準，且定其應執行之刑與易科罰金
    之折算標準，以示懲儆。
據上論斷，應依刑事訴訟法第273 條之1 第1 項、第299 條第1
項前段，刑法第320 條第1 項、第41條第1 項前段、第51條第5
款、刑法施行法第1 條之1 第1 項、第2 項前段，判決如主文。
本案經檢察官黃怡菁到庭執行職務。
中    華    民    國    99    年    7    月     30    日
                        刑事庭  法  官  鍾雅蘭
以上正本證明與原本無異。
如不服本判決，得自收受送達之翌日起10日內向本院提出上訴狀
（應附繕本），其未敘述上訴理由者，應於上訴期間屆滿後20日
內補提理由書狀於本院，上訴於臺灣高等法院。
                                書記官  石曉芸
中    華    民    國    99    年    7    月     30    日
附錄本案論罪科刑法條：
中華民國刑法第320條
意圖為自己或第三人不法之所有，而竊取他人之動產者，為竊盜罪
，處五年以下有期徒刑、拘役或五百元以下罰金。
意圖為自己或第三人不法之利益，而竊佔他人之不動產者，依前項
之規定處斷。
前二項之未遂犯罰之。

司法院資訊處製作；財團法人民間司法改革基金會備份。
